臺灣高等法院高雄分院刑事判決　　　　　　　　　　九十一年度上易字第七八號
　　上　訴　人　台灣高雄地方法院檢察署檢察官
　　被　　　告　乙○○
右上訴人因被告竊盜案件，不服臺灣高雄地方法院九十一年度易字第一六七號中華民
國九十一年三月十二日第一審判決（起訴案號：臺灣高雄地方法院檢察署九十年度偵
緝字第一六０號），提起上訴，本院判決如左：
      主  文
原判決撤銷。
乙○○竊盜，累犯，處有期徒刑參月，如易科罰金，以參佰元折算壹日。
      事  實
一、乙○○曾於民國八十四、八十六年間各因違反槍砲彈藥刀械管制條例及麻醉藥品
    管理條例案件，經法院分別判處有期徒刑三月、六月確定，均於八十四年十月二
    十日及八十六年十一月二十五日執行完畢，猶不知警惕，復意圖為自己不法之所
    有，於八十九年三月四日某時，在高雄市○○區○○路八十號前，竊取賴嬌有芳
    所有ＵＧ─三八二七號自小客車一輛，得手後供己使用。嗣於八十九年三月八日
    上午十一時許，在高雄市苓雅區○○○路一八九號前，經警尋獲上開車輛，並在
    上開車內後視鏡內採得指紋二個，因而循線查獲上情。
二、案經高雄市政府警察局苓雅分局移送臺灣高雄地方法院檢察署檢察官偵查起訴。
      理  由
一、訊據被告乙○○矢口否認有竊盜犯行，辯稱其曾乘坐「阿漢」駕駛之上開車輛，
    因而有指紋留在車內，但並未竊取該車，亦不會開車等語。經查：
    (一)被害人甲○○所有ＵＧ─三八二七號自小客車係於八十九年三月四日某時，在
      高雄市○○區○○路八十號前失竊之情，業據被害人甲○○在警訊指訴明確（
      見警卷第一、二頁）。
    (二)被害人甲○○之上開車輛尋獲後，經警在車內右後車窗玻璃採得指紋二個、車
      內後視鏡採得指紋二個、車內衛生紙盒採得指紋一個、車內前座煙灰缸採得指
      紋一個，經送內政部警政署刑事警察局鑑驗比對，其中車內後視鏡採得之指紋
      二個與被告之右拇指指紋相符，有高雄市政府警察局苓雅分局現場勘查登記冊
      、刑案現場勘查報告、刑事案件證物採驗紀錄表、內政部警政署刑事警察局函
      附局紋字第三０一號鑑定書、照片六張在卷可參（見原審卷第二十九～四十一
      頁）。被告固辯稱被害人甲○○之上開車輛係「阿漢」所駕駛，而其因乘坐該
      車乃留下指紋等語。然被告於偵查中先係供稱：「．．．我當時坐在駕駛座旁
      ，我有碰到方向盤，因我要幫他們拿皮夾．．．皮包當時是放在方向盤」等語
      （見九十年度偵緝字第一六０號偵查卷第二十三頁），嗣於原審供稱：「我有
      坐過這部車，也有坐過這車的駕駛座．．．」、「我只是打開車門坐在駕駛座
      而已．．．」等語，前後供述不一，已令人生疑；又衡諸一般常情，駕駛者駕
      駛非自己之車輛，均會先調整車內後視鏡，互核被告曾坐上駕駛座，而車內後
      視鏡復有被告留下之指紋之情，被告所辯不會駕車，自難遽以採信。再被告就
      「阿漢」之真實姓名及住所，復未能舉證以供調查，被告此部分所辯，亦難信
      為真實。
    綜上所述，被告所辯上情，顯係卸責之詞，不足採信，被告竊盜犯行，應堪認定
    。
二、核被告所為，係犯刑法第三百二十條第一項之竊盜罪。又被告曾於民國八十四、
    八十六年間各因違反槍砲彈藥刀械管制條例及麻醉藥品管理條例案件，經法院分
    別判處有期徒刑三月、六月確定，均於八十四年十月二十日及八十六年十一月二
    十五日執行完畢，有台灣高等法院被告全國前案紀錄表在卷足憑，五年以內再犯
    有期徒刑之本罪，為累犯，應依法加重其刑。
三、原審不察，遽予無罪之諭知，自有未洽，檢察官上訴意旨，指摘原判決不當，非
    無理由，自應予撤銷改判。爰審酌被告有上述前科，猶不知警惕，再犯本罪，且
    行為後未坦承犯行，然被告竊得之該車價值僅約新台幣五萬元，已經被害人陳明
    ，亦經被害人領回等一切情狀，量處如主文所示之刑，並諭知易科罰金之折算標
    準。
據上論結，應依刑事訴訟法第三百六十九條第一項前段、第三百六十四條、第二百九
十九條第一項前段、刑法第三百二十條第一項、第四十七條、第四十一條第一項、罰
金罰鍰提高標準條例第一條前段、第二條，判決如主文。
本案經檢察官彭南雄到庭執行職務。
中      華      民      國    九十一    年      六      月    二十五    日
                              臺灣高等法院高雄分院刑事第二庭
                                  審判長法官  曾永宗
                                        法官  邱永貴
                                        法官  郭玫利
右正本證明與原本無異。
不得上訴。
                                  法院書記官  高惠珠
中    華    民    國      九十一      年      六      月    二十五    日
附錄本判決論罪科刑法條
刑法第三百二十條第一項：
意圖為自己或第三人不法之所有，而竊取他人之動產者，為竊盜罪，處五年以下有期
徒刑、拘役或五百元以下罰金。
